臺灣高等法院臺南分院刑事判決　　　　　　　九十一年度上易字第一四六號　　Ｇ
　　　上　訴　人
　　　即　被　告　甲　○　○
右上訴人因竊盜案件，不服臺灣嘉義地方法院九十年度易字第九四四號中華民國九十
年十二月十日第一審判決（起訴案號：臺灣嘉義地方法院檢察署九十年度偵字第六五
○四號），提起上訴，本院判決如左：
      主      文
上訴駁回。
      事      實
一、甲○○意圖為自己不法之所有，基於竊盜之故意，於民國九十年十月四日晚上十
    時四十分許，在嘉義縣大林鎮○○里○○路三三一號對面之路旁，持可供為兇器
    使用之板手五支，竊取乙○○所有之千斤頂油壓零件，惟尚未得手，即為他人報
    警查獲，並扣得上開板手五支。
二、案經嘉義縣警察局民雄分局報請臺灣嘉義地方法院檢察署檢察官偵查起訴。
      理      由
一、訊據上訴人即被告甲○○坦承於右揭時、地，著手欲行拆解該千斤頂之油壓零件
    時，即為警查獲之事實，惟矢口否認有何竊盜罪嫌，並辯稱：其見該千斤頂未有
    移動，且旁有垃圾，遂誤認為無人所有，乃動手拆解云云。惟查，該千斤頂之結
    構完好，復直立於地，旁僅有袋裝之垃圾二包等雜物，有警卷所附之照片二張可
    稽，依此情狀，顯然尚不足為常人認定為廢棄之物；況該千斤頂為金屬製物，質
    重且巨，縱已非供使用，衡情亦有資源回收之經濟價值，尚無廢棄之虞，此應為
    被告所可預見，顯然被告辯稱：其誤認該千斤頂為無人所有云云，並不可採。加
    以被告於著手拆解該千斤頂零件前，並未為任何有關該千斤頂廢棄與否之詢問，
    即逕自拆解，且被告於行竊之時，適有證人即鄰近住戶顏新教經過，並告知被告
    該千斤頂非其所有，不可拆解，竟遭被告回稱：「我今日沒拆卸零件，他日我也
    要來拆卸千斤頂零件」等語，此為證人顏新教於警訊中證述甚明，益見被告確有
    不法所有意圖及竊盜之故意，至為灼然。此外並有被害人乙○○之指訴、贓物領
    據一份在卷及板手五之扣案可資佐證，本件事證明確，被告犯行，洵堪認定。
二、查扣案之板手五支，經原審法院當庭勘驗之結果，該五之板手各長約三二公分、
    二七公分、二二公分、一九公分及一六公分，均為鐵製，重量甚重，客觀上足以
    傷人，足為兇器使用，此有勘驗筆錄一份在卷可稽。被告於行竊時攜帶有行兇之
    可能，客觀上足以對人之身體、生命構成威脅之板手五支，於著手拆解被害人乙
    ○○所有千斤頂零件之際，為警當場查獲，核其所為，係犯刑法第三百二十一條
    第一項第三款、第二項之攜帶兇器竊盜未遂罪。被告著手竊盜行為之實施，尚未
    得手即為警查獲，為未遂犯，應依刑法第二十六條前段之規定減輕其刑。原審法
    院因認被告犯行事證明確，適用刑法第三百二十一條第二項、第一項第三款、第
    二十六條前段、第四十一條第一項前段、第三十八條第一項第二款、罰金罰鍰提
    高標準條例第二條之規定，並審酌被告犯罪之動機、目的、所受之刺激、手段、
    品行、智識程度、所行竊之財物價值非巨及犯罪後仍矢口否認有竊盜之意思，顯
    見未見悔意等一切情狀，量處有期徒刑肆月，並諭知易科罰金之折算標準，以資
    懲儆。扣案板手五支為被告所有，且為其行竊所用之物，此為被告供成在卷，爰
    依刑法第三十八條第一項第二款之規定，宣告沒收。認事用法並無不當、量刑亦
    甚妥適，被告仍執前詞否認犯行，指摘原判決不當提起上訴，核無理由，應予駁
    回。據上論結，應依刑事訴訟法第三百六十八條，判決如主文。
本案經檢察官邱克斌到庭執行職務。
中    華    民    國      九十一      年      二      月      十八      日
                                  臺灣高等法院臺南分院刑事第四庭
                                      審判長法官  陳    義    仲
                                            法官  蔡    崇    義
                                            法官  宋    明    蒼
右正本證明與原本無異。
不得上訴。
                                      法院書記官  余    素    美
中    華    民    國      九十一      年      二      月     十九       日
附錄本案論罪科刑法條全文：
附錄法條：刑法第三百二十一條第一項第三款、第二項：
犯竊盜罪而有左列情形之一者，處六月以上五年以下有期徒刑：
三、攜帶兇器而犯之者。
前項之未遂罰之。
